---
title: "R Notebook"
output: html_notebook
---
# Vorbereitung
Ich habe Probleme mit sum contrasts.
In meinen posterior predictive plots würde ich für predictor=0 den population mean des outcomes erwarten.
Setup
```{r}
library(tidyverse)
library(tidybayes)
library(brms)
library(ggplot2)
library(RColorBrewer) # needed for some extra colours in one of the graphs
library(ggmcmc)
library(mcmcplots) 
library(bayesplot)
```

Lade die Daten
```{r}
dat <- readRDS( file = "data/clusteredDataWide.rds")
# es gibt nur wenig gender == divers und wenig fence-sitter
# Dadurch wird der outcome Impfentscheidung (DEC_GROUP) sowie gender zu binären Variablen
dat <- dat %>%
  filter(DEC_GROUP != "fence-sitter")%>% 
  filter(GENDER_f != "diverse")%>% 
  droplevels()

```
Bilde die sum-contrasts
```{r}
# vorher
print("Vorher")
contrasts(dat$AGE_f) 
contrasts(dat$GENDER_f)
contrasts(dat$EDUCATION_f)
# Umkodierung
contrasts(dat$AGE_f) <- contr.sum(5)
contrasts(dat$GENDER_f) <- contr.sum(2)
contrasts(dat$EDUCATION_f) <- contr.sum(4)
#Nachher
print("Nachher")
contrasts(dat$AGE_f) 
contrasts(dat$GENDER_f)
contrasts(dat$EDUCATION_f)
```


# Der Fit

Die Formel für die logistische Regression.
- Outcome: Impfentscheidung
- Predictors: 6 moralische Dimensionen sowie politische Orientierung (alle numerisch basierend auf 5- bzw. 7-stufigen Likertskalen, gemittelt über (Sub-)Skalen und z-transformiert)
- Covariate: Geschlecht (2 levels), Alter (5 levels), Bildung (4 levels)
  - sind eigentlich ordered, das berücksichtige ich aber nicht
  
```{r}
formulaf.f2 <- bf(DEC_GROUP ~ MFQ_LIBERTY_z  + MFQ_HARM_z + MFQ_FAIRNESS_z + MFQ_INGROUP_z + MFQ_AUTHORITY_z + MFQ_PURITY_z  + background_politicsLeftRight_z + AGE_f + GENDER_f + EDUCATION_f )
```
Den Fit ausführen
```{r}
# Falls du nicht fitten willst, kannst du das fit Objekt laden
#total.effect.model <- readRDS("total-effect-model.rds")
total.effect.model <- brm(formulaf.f2,
                data = dat, 
                family = bernoulli,
                prior(normal(0, 20), class = b),
                iter = 10000, 
                cores = 4, 
                chains = 4,
                seed = 24,
                save_pars = save_pars(all = TRUE),
                silent = TRUE,
                #silent = FALSE,
                file = "total-effect-model.rds",
                #threads = threading(7),
                #backend = "cmdstanr"
      )
```

# Der Fit mit numerisch sum-coded gender predictor

Umcodieren:
```{r}
dat <- dat  %>% 
  mutate(GENDER_SUM = ifelse(GENDER_f == "female", -1, 1))
table(dat$GENDER_f, dat$GENDER_SUM)
```

```{r}
formulaf.f2 <- bf(DEC_GROUP ~ MFQ_LIBERTY_z  + MFQ_HARM_z + MFQ_FAIRNESS_z + MFQ_INGROUP_z + MFQ_AUTHORITY_z + MFQ_PURITY_z  + background_politicsLeftRight_z  + GENDER_SUM)
```
Den Fit ausführen
```{r}
# Falls du nicht fitten willst, kannst du das fit Objekt laden
#total.effect.model <- readRDS("total-effect-model.rds")
total.effect.model.sum <- brm(formulaf.f2,
                data = dat, 
                family = bernoulli,
                prior(normal(0, 20), class = b),
                iter = 10000, 
                cores = 4, 
                chains = 4,
                seed = 24,
                save_pars = save_pars(all = TRUE),
                silent = TRUE,
                #silent = FALSE,
                file = "total-effect-model-sumcodedGender.rds",
                #threads = threading(7),
                #backend = "cmdstanr"
      )
```
```{r}
summary(total.effect.model.sum)
```
Der Plot
```{r}
library(modelr)
dataGrid <- dat %>%
  modelr::data_grid(MFQ_LIBERTY_z = modelr::seq_range(MFQ_LIBERTY_z, n = 71),
                    MFQ_AUTHORITY_z = 0,
                    MFQ_FAIRNESS_z = 0,
                    MFQ_HARM_z   = 0,
                    MFQ_PURITY_z = 0,
                    MFQ_INGROUP_z = 0,
                    background_politicsLeftRight_z = 0,
                    GENDER_SUM = 0,
                    
  )
dataGrid$MFQ_LIBERTY_z <- round(seq(from = -3.5, to = 3.5, length.out = NROW(dataGrid)), digits = 2)

```
Was wird für ein grand mean erwartet?
```{r}
dat %>% 
  select(c(GENDER_f, EDUCATION_f, AGE_f, DEC_GROUP)) %>%
             group_by(GENDER_f, EDUCATION_f, AGE_f) %>%
   summarise(MDEC = mean(DEC_GROUP=="supporter"))
```


```{r}
jj <- dataGrid  %>%
    add_epred_draws(total.effect.model)%>%
    ungroup() 
  
  ribbonPlot <- jj %>%
    select(c(MFQ_LIBERTY_z, .epred)) %>%
    ggplot(aes(x = MFQ_LIBERTY_z, y = .epred)) + #y = !!rlang::sym(yAxisVariableName))) +
    stat_lineribbon( alpha = 1/5) +
    scale_color_brewer(palette = "Dark2") +
    scale_fill_brewer(palette = "Dark2")+
    theme_bw() + 
    xlim(c(-3.5, 3.5)) + 
    ylim(c(0,1)) + 
    ylab("epred of Vaccination Decision") +
    theme(text = element_text(size = 20))  #+
    #geom_point(data = dat, aes(x = MFQ_LIBERTY_z, y = attitude_z))  
  ribbonPlot
  
```

```{r}

  # Der gand mean der Vorhersage:
  jj %>%
    filter(MFQ_LIBERTY_z == 0) %>%
    summarise(expectedMean = mean(.epred, na.rm = TRUE)) %>%
  mutate(realMean = mean(dat$DEC_GROUP == "supporter"))
```
# Jetzt nur mit Gender aber sum contrast


Umcodieren:
```{r}
dat$GENDER_FACTOR_SUM <- dat$GENDER_f
contrasts(dat$GENDER_FACTOR_SUM) <- c(-1, 1)
contrasts(dat$GENDER_FACTOR_SUM)
table(dat$GENDER_f, dat$GENDER_FACTOR_SUM)

```

```{r}
formulaf.f2 <- bf(DEC_GROUP ~ MFQ_LIBERTY_z  + MFQ_HARM_z + MFQ_FAIRNESS_z + MFQ_INGROUP_z + MFQ_AUTHORITY_z + MFQ_PURITY_z  + background_politicsLeftRight_z  + GENDER_FACTOR_SUM)
```
Den Fit ausführen
```{r}
# Falls du nicht fitten willst, kannst du das fit Objekt laden
#total.effect.model <- readRDS("total-effect-model.rds")
total.effect.model.sum <- brm(formulaf.f2,
                data = dat, 
                family = bernoulli,
                prior(normal(0, 20), class = b),
                iter = 10000, 
                cores = 4, 
                chains = 4,
                seed = 24,
                save_pars = save_pars(all = TRUE),
                silent = TRUE,
                #silent = FALSE,
                file = "total-effect-model-sumcodedFActorGender.rds",
                #threads = threading(7),
                #backend = "cmdstanr"
      )
```
Summary:
```{r}
summary(total.effect.model.sum)
```
Der Plot
```{r}
library(modelr)
dataGrid <- dat %>%
  modelr::data_grid(MFQ_LIBERTY_z = modelr::seq_range(MFQ_LIBERTY_z, n = 71),
                    MFQ_AUTHORITY_z = 0,
                    MFQ_FAIRNESS_z = 0,
                    MFQ_HARM_z   = 0,
                    MFQ_PURITY_z = 0,
                    MFQ_INGROUP_z = 0,
                    background_politicsLeftRight_z = 0,
                    GENDER_FACTOR_SUM = 0,
                    
  )
dataGrid$MFQ_LIBERTY_z <- round(seq(from = -3.5, to = 3.5, length.out = NROW(dataGrid)), digits = 2)

```
paul-buerkner commented on 9 Feb 2019
This is correct. There is no predictive model for levels of a population-level predictor. Accordingly, new levels can't be supported. Instead, allow_new_levels only applies to group-level effects.


```{r}
jj <- dataGrid  %>%
    add_epred_draws(total.effect.model.sum, rele)%>%
    ungroup() 
  
  ribbonPlot <- jj %>%
    select(c(MFQ_LIBERTY_z, .epred)) %>%
    ggplot(aes(x = MFQ_LIBERTY_z, y = .epred)) + #y = !!rlang::sym(yAxisVariableName))) +
    stat_lineribbon( alpha = 1/5) +
    scale_color_brewer(palette = "Dark2") +
    scale_fill_brewer(palette = "Dark2")+
    theme_bw() + 
    xlim(c(-3.5, 3.5)) + 
    ylim(c(0,1)) + 
    ylab("epred of Vaccination Decision") +
    theme(text = element_text(size = 20))  #+
    #geom_point(data = dat, aes(x = MFQ_LIBERTY_z, y = attitude_z))  
  ribbonPlot
  
```

```{r}

  # Der gand mean der Vorhersage:
  jj %>%
    filter(MFQ_LIBERTY_z == 0) %>%
    summarise(expectedMean = mean(.epred, na.rm = TRUE)) %>%
  mutate(realMean = mean(dat$DEC_GROUP == "supporter"))
```

# Das Plot Problem
Set up the predictors
FRAGE: kann es sein
```{r}
library(modelr)
dataGrid <- dat %>%
  modelr::data_grid(MFQ_LIBERTY_z = modelr::seq_range(MFQ_LIBERTY_z, n = 101),
                    MFQ_AUTHORITY_z = 0,
                    MFQ_FAIRNESS_z = 0,
                    MFQ_HARM_z   = 0,
                    MFQ_PURITY_z = 0,
                    MFQ_INGROUP_z = 0,
                    background_politicsLeftRight_z = 0,
                    AGE_f = levels(dat$AGE_f)[1],
                    GENDER_f = levels(dat$GENDER_f)[1],
                    EDUCATION_f = levels(dat$EDUCATION_f)[1]
  )
dataGrid$MFQ_LIBERTY_z <- seq(from = -3.5, to = 3.5, length.out = NROW(dataGrid))

```
```{r}
jj <- dataGrid  %>%
    add_epred_draws(total.effect.model, re_formula = DEC_GROUP ~ MFQ_LIBERTY_z  + MFQ_HARM_z + MFQ_FAIRNESS_z + MFQ_INGROUP_z + MFQ_AUTHORITY_z + MFQ_PURITY_z)%>%
    ungroup() 
  
  ribbonPlot <- jj %>%
    select(c(MFQ_LIBERTY_z, .epred)) %>%
    ggplot(aes(x = MFQ_LIBERTY_z, y = .epred)) + #y = !!rlang::sym(yAxisVariableName))) +
    stat_lineribbon( alpha = 1/5) +
    scale_color_brewer(palette = "Dark2") +
    scale_fill_brewer(palette = "Dark2")+
    theme_bw() + 
    xlim(c(-3.5, 3.5)) + 
    ylim(c(0,1)) + 
    ylab("epred of Vaccination Decision") +
    theme(text = element_text(size = 20))  #+
    #geom_point(data = dat, aes(x = MFQ_LIBERTY_z, y = attitude_z))  
  ribbonPlot
```
```{r}
jjj <- as.numeric(dat$DEC_GROUP)
jjj <- jjj == 2
dec.mean <- mean(jjj)
```

Man sieht hier, dass für MFQ_LIBERTY_z = 0 P(Vaccination | liberty) ungefähr 0.8 ist. Der Mittelwert der Entscheidung ist aber `r round(dec.mean, digits = 2)`.

Ich habe versucht mit dem Parameter re_formula über die Kovariaten zu marginalisieren: `re_formula = DEC_GROUP ~ MFQ_LIBERTY_z  + MFQ_HARM_z + MFQ_FAIRNESS_z + MFQ_INGROUP_z + MFQ_AUTHORITY_z + MFQ_PURITY_z`

Man sieht auch, dass die Kovariaten auf jung, male, gebildet gesetzt sind:
```{r}
head(jj)
```
Die Faktoren sind ja jetzt sumkodiert, vielleicht kann ich `re_formula` weglassen?
```{r}

dataGrid <- dat %>%
  modelr::data_grid(MFQ_LIBERTY_z = modelr::seq_range(MFQ_LIBERTY_z, n = 101),
                    MFQ_AUTHORITY_z = 0,
                    MFQ_FAIRNESS_z = 0,
                    MFQ_HARM_z   = 0,
                    MFQ_PURITY_z = 0,
                    MFQ_INGROUP_z = 0,
                    background_politicsLeftRight_z = 0,
                    AGE_f = levels(dat$AGE_f)[1],
                    GENDER_f = levels(dat$GENDER_f)[1],
                    EDUCATION_f = levels(dat$EDUCATION_f)[1]
  )
dataGrid$MFQ_LIBERTY_z <- seq(from = -3.5, to = 3.5, length.out = NROW(dataGrid))

```
```{r}
jj <- dataGrid  %>%
    add_epred_draws(total.effect.model)%>%
    ungroup() 
  
  ribbonPlot <- jj %>%
    select(c(MFQ_LIBERTY_z, .epred)) %>%
    ggplot(aes(x = MFQ_LIBERTY_z, y = .epred)) + #y = !!rlang::sym(yAxisVariableName))) +
    stat_lineribbon( alpha = 1/5) +
    scale_color_brewer(palette = "Dark2") +
    scale_fill_brewer(palette = "Dark2")+
    theme_bw() + 
    xlim(c(-3.5, 3.5)) + 
    ylim(c(0,1)) + 
    ylab("epred of Vaccination Decision") +
    theme(text = element_text(size = 20))  #+
    #geom_point(data = dat, aes(x = MFQ_LIBERTY_z, y = attitude_z))  
  ribbonPlot
```
Das macht auch keinen Unterschied.
Wenn ich die Faktoren aus der Variablenmatrix für `add_epred_draw` weglasse, klappt das Ziehen der predictions nicht:
```{r}
dataGrid <- dat %>%
  modelr::data_grid(MFQ_LIBERTY_z = modelr::seq_range(MFQ_LIBERTY_z, n = 101),
                    MFQ_AUTHORITY_z = 0,
                    MFQ_FAIRNESS_z = 0,
                    MFQ_HARM_z   = 0,
                    MFQ_PURITY_z = 0,
                    MFQ_INGROUP_z = 0
  )
dataGrid$MFQ_LIBERTY_z <- seq(from = -3.5, to = 3.5, length.out = NROW(dataGrid))

dataGrid  %>%
    add_epred_draws(total.effect.model)
```


Hast du eine Idee?


# Cooler plot
```{r}
library(broom)
fit <- total.effect.model
tidy(fit) %>% 
  knitr::kable()
```
```{r}
dat <- dat  %>% 
  mutate(pass = ifelse(DEC_GROUP == "rejecter", 0, 1)) 

# compare
dat %>% 
  select(DEC_GROUP, pass) %>% 
  head()

```
```{r}
library(broom.mixed)
fit <- total.effect.model
broom.mixed::tidy(fit) %>% 
  knitr::kable()
```
```{r}
c(coef(fit)[2], confint(fit)[2, ]) * 1e8
```
```{r}
nd <- tibble(dat = seq(from = 0, to = 500000000, length.out = 100))
```


```{r}
library(ggdist)

p <-
  # compute the fitted lines and SE's
  predict(total.effect.model,
          effects = "fixed",
          newdata = nd,
          type = "link",
          se.fit = TRUE) %>% 
  # wrangle
  data.frame() %>% 
  mutate(ll = fit - 1.96 * se.fit,
         ul = fit + 1.96 * se.fit) %>% 
  select(-residual.scale, -se.fit) %>% 
  mutate_all(plogis) %>%
  bind_cols(dat)

# what have we done?
glimpse(p)
```


# Some diagnostics
Following https://www.rensvandeschoot.com/brms-wambs/
```{r}
prior_summary(total.effect.model)
```

```{r}
np <- nuts_params(total.effect.model)
lp <- log_posterior(total.effect.model)

color_scheme_set("brightblue")
mcmc_nuts_divergence(np, lp)
```
```{r}
mcmc_nuts_stepsize(np, lp)
```
```{r}
mcmc_nuts_energy(np)
```


Trace plots
```{r}
model <- total.effect.model
modeltranformed <- ggs(model) # the ggs function transforms the BRMS output into a longformat tibble, that we can use to make different types of plots.
```

```{r}
ggplot(filter(modeltranformed, Parameter %in% c("b_intercept", "b_attitude_z", "b_MFQ_AUTHORITY_z", "b_MFQ_LIBERTY_z", "b_EDUCATION_f2", "b_AGE_f30M39"),
              Iteration > 1000),
       aes(x   = Iteration,
           y   = value, 
           col = as.factor(Chain)))+
  geom_line()+
  facet_grid(Parameter ~ .,
             scale  = 'free_y',
             switch = 'y')+
  labs(title = "Caterpillar Plots",
       col   = "Chains")
mcmc_plot(model, type = "trace")
```
Gelman diagnostics
```{r}
modelposterior <- as.mcmc(model) # with the as.mcmc() command we can use all the CODA package convergence statistics and plotting options
gelman.diag(modelposterior[, 1:16])
gelman.plot(modelposterior[, 1:16])
```
Geweke
```{r}
geweke.diag(modelposterior[, 1:16])
```
```{r}
geweke.plot(modelposterior[, 1:16])
```

Do the posteriors have enough information
```{r}
stanplot(model, type = "hist")
```

Autocorrelation?
```{r}
autocorr.diag(modelposterior[,1:16], lags = c(0, 1,2,3,4, 5, 10, 50))
```


```{r}
ggplot(filter(modeltranformed, Parameter %in% c("b_intercept", "b_attitude_z", "b_MFQ_AUTHORITY_z", "b_MFQ_LIBERTY_z", "b_EDUCATION_f2", "b_AGE_f30M39"), 
              Iteration > 1000),
       aes(x    = value,
           fill = Parameter))+
  geom_density(alpha = .5)+
  geom_vline(xintercept = 0,
             col        = "red",
             size       = 1)+
  scale_x_continuous(name   = "Value",
                     limits = c(-3, 3))+ 
  theme_light()+
  labs(title = "Posterior Density of Parameters")
```
Do priors change the results
```{r}
modeldifferentMVpriors <- brm(formulaf.f2,
                              data = dat, 
                              family = bernoulli,
                              prior(normal(0, 10), class = b),
                              iter = 10000, 
                              cores = 4, 
                              chains = 4,
                              seed = 24,
                              save_pars = save_pars(all = TRUE),
                              silent = TRUE,
                              #silent = FALSE,
                              file = "total-effect-model-other-prior.rds",
                              #threads = threading(7),
                              #backend = "cmdstanr"
                              sample_prior  = TRUE)
summary(modeldifferentMVpriors)

```
Differences?
```{r}
round(100*((summary(modeldifferentMVpriors)$fixed - summary(model)$fixed) / summary(model)$fixed), 3)[,"Estimate"]
```
I think yes, what to do now?
# https://paul-buerkner.github.io/brms/reference/pp_check.brmsfit.html


```{r}
fit <- total.effect.model
pp_check(fit)  # shows dens_overlay plot by default
pp_check(fit, type = "error_hist", ndraws = 11)
pp_check(fit, type = "scatter_avg", ndraws = 100)
pp_check(fit, type = "stat_2d")
pp_check(fit, type = "rootogram")
pp_check(fit, type = "loo_pit")

## get an overview of all valid types
pp_check(fit, type = "xyz")
```



# Der Fit mit numerisch sum-coded gender predictor Gewichtet nach Anzahl


Umcodieren:
```{r}
dat <- dat  %>% 
  mutate(GENDER_SUM = ifelse(GENDER_f == "female", -1, 1))
table(dat$GENDER_f, dat$GENDER_SUM)
```

```{r}
formulaf.f2 <- bf(DEC_GROUP ~ MFQ_LIBERTY_z  + MFQ_HARM_z + MFQ_FAIRNESS_z + MFQ_INGROUP_z + MFQ_AUTHORITY_z + MFQ_PURITY_z  + background_politicsLeftRight_z  + GENDER_SUM)
```
Den Fit ausführen
```{r}
# Falls du nicht fitten willst, kannst du das fit Objekt laden
#total.effect.model <- readRDS("total-effect-model.rds")
total.effect.model.sum <- brm(formulaf.f2,
                data = dat, 
                family = bernoulli,
                prior(normal(0, 20), class = b),
                iter = 10000, 
                cores = 4, 
                chains = 4,
                seed = 24,
                save_pars = save_pars(all = TRUE),
                silent = TRUE,
                #silent = FALSE,
                file = "total-effect-model-sumcodedGender.rds",
                #threads = threading(7),
                #backend = "cmdstanr"
      )
```
```{r}
summary(total.effect.model.sum)
```
Der Plot
```{r}
library(modelr)
dataGrid <- dat %>%
  modelr::data_grid(MFQ_LIBERTY_z = modelr::seq_range(MFQ_LIBERTY_z, n = 71),
                    MFQ_AUTHORITY_z = 0,
                    MFQ_FAIRNESS_z = 0,
                    MFQ_HARM_z   = 0,
                    MFQ_PURITY_z = 0,
                    MFQ_INGROUP_z = 0,
                    background_politicsLeftRight_z = 0,
                    GENDER_SUM = 0,
                    
  )
dataGrid$MFQ_LIBERTY_z <- round(seq(from = -3.5, to = 3.5, length.out = NROW(dataGrid)), digits = 2)

```
Was wird für ein grand mean erwartet?
```{r}
dat %>% 
  select(c(GENDER_f, EDUCATION_f, AGE_f, DEC_GROUP)) %>%
             group_by(GENDER_f, EDUCATION_f, AGE_f) %>%
   summarise(MDEC = mean(DEC_GROUP=="supporter"))
```


```{r}
jj <- dataGrid  %>%
    add_epred_draws(total.effect.model)%>%
    ungroup() 
  
  ribbonPlot <- jj %>%
    select(c(MFQ_LIBERTY_z, .epred)) %>%
    ggplot(aes(x = MFQ_LIBERTY_z, y = .epred)) + #y = !!rlang::sym(yAxisVariableName))) +
    stat_lineribbon( alpha = 1/5) +
    scale_color_brewer(palette = "Dark2") +
    scale_fill_brewer(palette = "Dark2")+
    theme_bw() + 
    xlim(c(-3.5, 3.5)) + 
    ylim(c(0,1)) + 
    ylab("epred of Vaccination Decision") +
    theme(text = element_text(size = 20))  #+
    #geom_point(data = dat, aes(x = MFQ_LIBERTY_z, y = attitude_z))  
  ribbonPlot
  
```

```{r}

  # Der gand mean der Vorhersage:
  jj %>%
    filter(MFQ_LIBERTY_z == 0) %>%
    summarise(expectedMean = mean(.epred, na.rm = TRUE)) %>%
  mutate(realMean = mean(dat$DEC_GROUP == "supporter"))
```


# Sebastian
```{r}
dataGrid <- data.frame(MFQ_LIBERTY_z= seq(from = -3.5, to = 3.5, length.out = 75)) %>% 
  group_by(MFQ_LIBERTY_z) %>%
  summarise(select(dat,MFQ_HARM_z,MFQ_FAIRNESS_z,MFQ_INGROUP_z,MFQ_AUTHORITY_z,
                   MFQ_PURITY_z ,background_politicsLeftRight_z,
                   AGE_f,GENDER_f,EDUCATION_f, GENDER_SUM)) %>%
  ungroup()



helper_fct <- function(subdat) {
  subdat %>% add_epred_draws(total.effect.model, ndraws = 200) %>%
    ungroup() %>%
    summarise(.epred = quantile(.epred, p=c(.025, .1, .25, .5, .75, .9, .975)),
              quant = c(.025, .1, .25, .5, .75, .9, .975), 
              level= c(.95, .8, .5,0,  .5, .8,.95))
}


jj <- dataGrid %>%
  group_by(MFQ_LIBERTY_z) %>%
  summarise(helper_fct(cur_data_all()))
jj
```
Wie das jetzt plotten?

Nächstes:
```{r}
jj %>% ungroup() %>%
   filter(quant==0.5) %>%
   summarise(expMean = sum(.epred*dnorm(MFQ_LIBERTY_z), na.rm=TRUE)/sum(dnorm(MFQ_LIBERTY_z)))
```

```{r}
library(tidyverse)
dat <- readRDS( file = "data/clusteredDataWide.rds")
# es gibt nur wenig gender == divers und wenig fence-sitter
# Dadurch wird der outcome Impfentscheidung (DEC_GROUP) sowie gender zu binären Variablen
dat <- dat %>%
  filter(DEC_GROUP != "fence-sitter")%>% 
  filter(GENDER_f != "diverse")%>% 
  droplevels()



library(tidyverse)
library(tidybayes)
library(brms)
library(ggplot2)
library(RColorBrewer) # needed for some extra colours in one of the graphs
library(ggmcmc)
library(mcmcplots) 
library(bayesplot)


total.effect.model <- readRDS("total-effect-model.rds")
library(modelr)
dataGrid <- data.frame(MFQ_LIBERTY_z= seq(from = -3.5, to = 3.5, length.out = 75)) %>% 
  group_by(MFQ_LIBERTY_z) %>%
  summarise(select(dat,MFQ_HARM_z,MFQ_FAIRNESS_z,MFQ_INGROUP_z,MFQ_AUTHORITY_z,
                   MFQ_PURITY_z ,background_politicsLeftRight_z,
                   AGE_f,GENDER_f,EDUCATION_f)) %>%
  ungroup()
helper_fct <- function(subdat) {
  subdat %>% add_epred_draws(total.effect.model, ndraws = 200) %>%
    ungroup() %>%
    summarise(.epred = quantile(.epred, p=c(.025, .1, .25, .5, .75, .9, .975)),
              quant = c(.025, .1, .25, .5, .75, .9, .975), 
              level= c(.95, .8, .5,0,  .5, .8,.95))
}
jj <- dataGrid %>%
  group_by(MFQ_LIBERTY_z) %>%
  summarise(helper_fct(cur_data_all()))

### Ich bin mir nicht sicher ob man hier stat_lineribbon noch nehmen kann, aber es tut etwas:
# ribbonPlot <- jj %>%
#   select(c(MFQ_LIBERTY_z, .epred)) %>%
#   ggplot(aes(x = MFQ_LIBERTY_z, y = .epred)) + #y = !!rlang::sym(yAxisVariableName))) +
#   stat_lineribbon( alpha = 1/5, .width=c(0.3, .6,.9)) +
#   scale_color_brewer(palette = "Dark2") +
#   scale_fill_brewer(palette = "Dark2")+
#   theme_bw() + 
#   xlim(c(-3.5, 3.5)) + 
#   ylim(c(0,1)) + 
#   ylab("epred of Vaccination Decision") +
#   theme(text = element_text(size = 20))  #+
# ribbonPlot

temp<- jj %>%
  mutate(lower_higher = if_else(quant < .5, "lower", "upper")) %>% 
  pivot_wider(id_cols=c("MFQ_LIBERTY_z","level"), names_from = lower_higher, values_from = .epred) %>%
  ungroup()
ribbonPlot <- 
  ggplot(subset(temp, level > 0), 
         aes(x = MFQ_LIBERTY_z, ymin = lower, ymax=upper, 
             group=factor(level, levels=c(0.95, 0.8,.5,0)), 
             fill=factor(level,  levels=rev(c(0.95, 0.8,.5,0))))) + #y = !!rlang::sym(yAxisVariableName))) +
  geom_ribbon(alpha=1/4)+
  geom_line(data = subset(temp, level==0), aes(y=upper), col="black", size=1.2)+
  scale_fill_brewer(palette = "Dark2", name="level")+
  theme_bw() + 
  xlim(c(-3.5, 3.5)) + 
  ylim(c(0,1)) + 
  ylab("epred of Vaccination Decision") +
  theme(text = element_text(size = 20))  #+
ribbonPlot


## Verschiedene Möglichkeiten den MW zu berechnen
jj %>% ungroup() %>%
  filter(quant==0.5, 
         MFQ_LIBERTY_z==0) %>%
  summarise(expMean = mean(.epred, na.rm=TRUE))
jj %>% ungroup() %>%
  filter(quant==0.5) %>%
  summarise(expMean = mean(.epred, na.rm=TRUE))
## Der hier sieht am legitimsten aus:
jj %>% ungroup() %>%
  filter(quant==0.5) %>%
  summarise(expMean = sum(.epred*dnorm(MFQ_LIBERTY_z), na.rm=TRUE)/sum(dnorm(MFQ_LIBERTY_z)))
## Das hier ist der empirische MW:
mean(dat$DEC_GROUP=="supporter")

```

